【裁判字號】    95,交聲,172
【裁判日期】    951031
【裁判案由】    違反道路交通管理處罰條例聲明異議
【裁判全文】
臺灣雲林地方法院交通裁定             95年度交聲字第172號
移
異  議  人
即受處分人  甲○○
上列異議人因違反道路交通管理處罰條例案件，對於交通部公路
總局嘉義區監理所雲林縣監理站民國95年9 月22日所為之處分（
原處分案號：雲監裁字第裁72-Z00000000號），聲明異議，本院
裁定如下：
    主  文
異議駁回。
    理  由
一、聲明異議意旨略以：異議人即受處分人甲○○於民國95年5
    月9 日依公警局交字第Z00000000 號通知單上所載住址提出
    陳情書，直至今日，均未收到任何文件及回覆文。因聲明現
    居住所為台北縣汐止市○○路64號12樓。忽於95年9 月25日
    收訖裁決書，處罰異議人罰鍰新台幣（下同）6,000 元，甚
    為不服處罰理由。因為異議人已於95年4 月間遷移居住上開
    住址，均未收到任何回覆文。若有收訖，當依法處理。異議
    人聲明異議，聲請惠予變更裁決書處罰之主文，為從輕之裁
    決云云。
二、按處理違反道路交通管理事件，有關文書送達之程序，準用
    行政程序法送達之規定。送達，於應受送達人之住居所、事
    務所或營業所為之。違反道路交通管理事件統一裁罰標準及
    處理細則第5 條及行政程序法第72條第1 項前段分別定有明
    文。經查：
  (一)異議人於95年4 月24日2 時4 分許，駕駛黃陳箱所有車牌號
    碼BH-2590 號自小客車，行經國道一號北上273 公里處，因
    「雷射槍測定行速115 ，限100 ，超速15公里，測距207 公
    尺」原因，違反道路交通管理處罰條例第33條第1 項規定，
    經警逕行舉發，並掣發公警局交字第Z00000000 號舉發違反
    道路交通管理事件通知單，應到案日期為95年5 月9 日前。
    異議人於95年5 月10日對原處分機關提出陳情書，聲明不服
    警方取締違規。原處分機關於同年月11日發函請內政部警政
    署國道公路警察局第四警察隊（以下簡稱第四警察隊）協助
    查明，經第四警察隊於同年月23日，以公警四交字第095047
    0876號函覆原處分機關，表示「本隊值勤員警取締超速違規
    使用之雷射測速槍係利用紅外線單點測速，不受其他車輛干
    擾及天候影響，當所偵測車輛行駛超速時雷射測速槍即予鎖
    定，並顯示與施測者之距離，值勤員警再配合目視察看車道
    中車輛動態，於確定安全無虞後始予攔車稽查」。原處機關
    於同年6 月5 日，以95雲監稽違字第乙2773號函，並檢附第
    四警察隊公警四交字第0950470876號函，通知異議人應於95
    年6 月17日前到案，繳納法定最低額違規罰鍰3,000 元。該
    95雲監稽違字第乙2773號函於95年6 月6 日送達異議人位於
    雲林縣斗六市○○街89號住處，並有蓋用「甲○○」印章之
    中華郵政掛號郵件收件回執等情，有內政部警政署國道公路
    警察局公警局交字第Z00000000 號舉發違反道路交通管理事
    件通知單、陳情書、交通部公路總局嘉義區監理所雲林監理
    站95雲監稽違字第乙2416號函、95雲監稽違字第乙2773號函
    、內政部警政署國道公路警察局第四警察隊公警四交字第09
    50470876號函及中華郵政掛號郵件收件回執影本等件在卷可
    稽，堪信屬實。
  (二)異議人於95年4 月24日違規超速時，向取締員警陳明住址位
    於「斗六市○○街89號」；於95年5 月10日向原處分機關提
    出陳情書時，陳情書內容及信封所載地址均為「雲林縣斗六
    市○○街89號」；原處分機關95年6 月5 日以95雲監稽違字
    第乙2773號函，通知異議人應於95年6 月17日前到案，繳納
    法定最低額違規罰鍰3,000 元，並對異議人上揭住所送達，
    於95年6 月6 日送達該住所，並於郵件收件回執收件人蓋章
    欄蓋用「甲○○」印章等情，有上開舉發違反道路交通管理
    事件通知單、陳情書及中華郵政掛號郵件收件回執影本等件
    在卷可稽。是雲林縣斗六市○○街89號應為異議人住所無誤
    。而原處分機關針對異議人住所送達，並經蓋用「甲○○」
    印章後，完成送達程序，應屬合法。至於聲明異議意旨以：
    其於95年4 月間，便已遷至台北縣汐止市○○路64號12樓居
    住，並未收受任何回覆文云云。異議人於95年4 月7 日將戶
    籍遷至台北縣汐止市○○路64號12樓之事實，固據其提出戶
    口名簿影本以佐其說。但異議人住所地係設於「雲林縣斗六
    市○○街89號」，而非「台北縣汐止市○○路64號12樓」，
    已如前述。縱異議人於95年4 月7 日將戶籍遷至新居所，仍
    難認為異議人已廢棄「雲林縣斗六市○○街89號」為住所地
    之意。異議人嗣後以原處分機關未合法送達95年6 月5 日以
    95雲監稽違字第乙2773號函為由，聲明異議，請求撤銷原處
    分，依法定最低額違規罰鍰3,000 元處罰，自非可採。
三、綜上所述，原處分機關依道路交通管理處罰條例第33條第1
    項規定，並參酌違反道路交通管理事件統一裁罰標準表，裁
    處異議人罰鍰6,000 元，並記違規點數1 點，於法並無不合
    。本件異議為無理由，應予駁回。
據上論斷，應依道路交通管理處罰條例第87條第2 項，道路交通
案件處理辦法第19條，裁定如主文。
中    華    民    國    95    年    10    月    31    日
                    交通法庭  法  官  柯  志  民
以上正本證明與原本無異。
如不服本裁定，應於裁定送達後五日內向本院提出抗告狀。
中    華    民    國    95    年    10    月    31    日
                              書記官  魏  輝  碩


司法院資訊處製作；財團法人民間司法改革基金會備份。
